【裁判字號】    92,易,52
【裁判日期】    920213
【裁判案由】    違反食品衛生管理法
【裁判全文】
臺灣嘉義地方法院刑事判決                            九十二年度易字第五二號
    公  訴  人  臺灣嘉義地方法院檢察署檢察官
    被      告  丁○○  男四十.
右列被告因違反食品衛生管理法案件，經檢察官聲請簡易判決處刑（聲請案號：九十
一年度偵字第七二三三號），經本院簡易庭認為有刑事訴訟法第四百五十一條之一第
四項但書之情形，而應適用通常程序審判，本院判決如左：
    主  文
丁○○無罪。
    理  由
一、公訴（即聲請簡易判決處刑）意旨略以：被告丁○○於民國八十一年間曾因違反
    食品衛生管理法案件，經台灣台北地方法院判處拘役五十天，現為欣聖食品有限
    公司之負責人，經營位於嘉義市○○路七二六號衣蝶百貨公司嘉義館（以下簡稱
    衣蝶百貨）十二樓之員工餐廳，於九月二十五日中午，提供伙食給衣蝶百貨員工
    食用，明知海鮮漁貝類食品若未加熱完全，易存有腸炎弧菌，若供給人食用後，
    會使人發生腹絞痛、下痢、發燒等食物中毒之症狀，竟疏未注意加熱完全，致使
    食用該餐點之乙○○等五人，於食用後發生腹絞痛、上吐下痢、發燒等症狀，經
    送醫急診。因認被告涉犯違反食品衛生管理法第十一條第三款、第三十一條第一
    款之規定，應依同法第三十四條第一項之罪處斷云云。
二、公訴人認被告涉犯食品衛生管理法第三十四條第一項之罪嫌，無非以被害人廖恒
    愔、戊○○、甲○○、乙○○、丙○○指訴、行政院衛生署疾病管制局防疫檢驗
    檢體送驗單各乙份及和解書五份附卷為論據。
三、按犯罪事實應依證據認定之，無證據不得推定其犯罪事實，又不能證明被告犯罪
    者，應諭知無罪之判決，刑事訴訟法第一百五十四條、第三百零一條第一項前段
    定有明文。所謂認定犯罪事實之證據，係指足以認定被告確有犯罪行為之積極證
    據而言，該項證據自須適合於被告犯罪事實認定，始得採為斷罪資料（參照最高
    法院二十九年度上字第三一０五號判例意旨）；如未能發現相當證據，或證據不
    足以證明，自不能以推測或擬制之方法，以為裁判基礎（參照最高法院四十年台
    上字第八六號判例意旨）。
四、訊據被告丁○○固坦承衣蝶百貨十二樓員工餐廳於九十一年九月二十五日發生員
    工食物中毒案件之事實不諱，惟辯稱：伊公司與中國力霸股份有限公司百貨部簽
    訂員工餐廳契約，伊不是現場負責之廚師，伊僱用巫守相為廚師等語。本院經查
    ：
  (一)按食品或食品添加物有毒或含有害人體健康之物質或異物者，不得製造、加工、
    調配、包裝、運送、貯存、贓賣、輸入、輸出、贈與或公開陳列；有第三十一條
    至前條行為，致危害人體健康者，處三年以下有期徒刑、拘役或科或併科新台幣
    十八萬元以上九十萬元以下罰金。法人之代表人、法人或自然人之代理人、受僱
    人或其他從業人員，因執行業務犯前項之罪者，除處罰其行為人外，對該法人或
    自然人科以前項之罰金。食品衛生管理法第十一條第三款、第三十四條第一項定
    有明文。
  (二)被告係欣聖食品有限公司（下稱欣聖公司）負責人，於九十年十二月二十四日與
    中國力霸股份有限公司百貨部訂立員工餐廳契約，自九十一年一月一日起至九十
    一年十二月三十日止，由欣聖公司承包衣蝶百貨公司員工餐廳，每館廚房炊事及
    服務人員不得少於四人，此有，台北縣政府營利事業登記證及中國力霸股份有限
    公司百貨部訂立員工餐廳契約書各一份附卷可參。
  (三)衣蝶百貨十二樓員工餐廳部分，由欣聖公司自九十年二、三月間起，僱用巫守相
    擔任廚師，九十一年九月二十五日衣蝶公司員工發生中毒之食物均係由巫守相調
    理一情，業據證人巫守相到庭結證屬實（見本院九十一年簡字第一三○九號九十
    二年一月九日訊問筆錄）。
  (四)綜上所述，本件被告並非行為人，核與食品衛生管理法第三十四條第一項之構成
    要件不符。此外查無其他積極證據，足資證明被告有公訴人所指訴之違反食品衛
    生管理法第三十四條第一項犯行，爰為被告無罪之諭知。
據上論斷，應依刑事訴訟法第四百五十二條、第三百零一條第一項，判決如主文。
本案經檢察官李文和到庭執行職務
中      華      民      國    九十二    年      二      月     十三     日
                                臺灣嘉義地方法院刑事第二庭
                                        法  官  柯  月  美
右正本證明與原本無異。
如不服本判決，應於判決送達後十日內向本院提出上訴狀( 應附繕本 )。
中      華      民      國    九十二    年      二      月     十三     日
                                        書記官  侯  麗  茹


司法院資訊處製作；財團法人民間司法改革基金會備份。
